hu: Labdabelső anyaga: Butil; Etilén-vinil-acetát (EVA); Habszivacs mag; Hibrid tekercselt butil; Latex; Gumi; Szintetikus; Hőre lágyuló poliuretán (TPU); Egyéb
el: Υλικό αεροθαλάμου: Βουτύλιο; Αιθυλένιο-οξικό βινύλιο (EVA); Πυρήνας αφρού; Βουτύλιο υβριδικής περιέλιξης; Λάτεξ; Καουτσούκ; Συνθετικό; Θερμοπλαστική πολυουρεθάνη (TPU); Άλλο
zh-TW: 內膽材質: 丁基橡膠; 乙烯醋酸乙烯酯共聚物 (EVA); 泡棉核心; 混合纏繞丁基橡膠; 乳膠; 橡膠; 合成材質; 熱塑性聚氨酯 (TPU); 其他
pt-BR: Material da bolsa/reservatório: Butil; Etileno acetato de vinila (EVA); Núcleo de espuma; Butil com enrolamento híbrido; Látex; Borracha; Sintético; Poliuretano termoplástico (TPU); Outro
en: Bladder material: Butyl; Ethylene Vinyl Acetate (EVA); Foam Core; Hybrid Wound Butyl; Latex; Rubber; Synthetic; Thermoplastic Polyurethane (TPU); Other
de: Blasenmaterial: Butyl; Ethylen-Vinylacetat (EVA); Schaumstoffkern; Butyl mit Hybridwicklung; Latex; Gummi; Synthetik; Thermoplastisches Polyurethan (TPU); Sonstige
tr: İç lastik malzemesi: Bütil; Etilen Vinil Asetat (EVA); Köpük çekirdek; Hibrit Sargılı Bütil; Lateks; Kauçuk; Sentetik; Termoplastik Poliüretan (TPU); Diğer
da: Blæremateriale: Butyl; Ethylen-vinylacetat (EVA); Skumkerne; Hybridt omviklet butyl; Latex; Gummi; Syntetisk; Termoplastisk polyurethan (TPU); Andet
ru: Материал камеры: Бутил; Этиленвинилацетат (EVA); Пенопластовая основа; Гибридный армированный бутил; Латекс; Резина; Синтетика; Термопластичный полиуретан (TPU); Другое
sl-SI: Material meha: Butil; Ethylene Vinyl Acetate (EVA); Jedro iz pene; Hibridno navit butil; Lateks; Guma; Sintetika; Thermoplastic Polyurethane (TPU); Drugo
ko: 블래더 소재: 부틸; 에틸렌 비닐 아세테이트(EVA); 폼 코어; 하이브리드 와운드 부틸; 라텍스; 고무; 합성 소재; 열가소성 폴리우레탄(TPU); 기타
nb: Blæremateriale: Butyl; Etylen-vinylacetat (EVA); Skumkjerne; Hybridsurret butyl; Lateks; Gummi; Syntetisk; Termoplastisk polyuretan (TPU); Annet
zh-CN: 内胆材质: 丁基; 乙烯醋酸乙烯酯 (EVA); 泡沫芯; 缠绕丁基混合; 乳胶; 橡胶; 合成材料; 热塑性聚氨酯 (TPU); 其他
vi: Chất liệu túi khí: Butyl; Etylen vinyl acetate (EVA); Lõi xốp; Butyl cuốn lai; Latex; Cao su; Tổng hợp; Polyurethane nhiệt dẻo (TPU); Khác
bg-BG: Материал на вътрешната гума: Бутил; Етиленвинилацетат (EVA); Ядро от пяна; Хибриден навит бутил; Латекс; Гума; Синтетични материали; Термопластичен полиуретан (TPU); Други
fi: Rakon materiaali: Butyyli; Etyleenivinyyliasetaatti (EVA); Vaahtoydin; Hybridipunottu butyyli; Lateksi; Kumi; Synteettinen; Termoplastinen polyuretaani (TPU); Muu
pt-PT: Material da câmara de ar: Butilo; Etileno acetato de vinilo (EVA); Núcleo de espuma; Butilo enrolado híbrido; Látex; Borracha; Sintético; Poliuretano termoplástico (TPU); Outros
pl: Materiał dętki: Butyl; Etylen-octan winylu (EVA); Rdzeń z pianki; Hybrydowy oplatany butyl; Lateks; Guma; Materiał syntetyczny; Poliuretan termoplastyczny (TPU); Inny
es: Material de la vejiga: Butilo; Etilvinilacetato (EVA); Núcleo de espuma; Butilo enrollado híbrido; Látex; Goma; Sintético; Poliuretano termoplástico (TPU); Otro
ja: バラー素材: ブチル; エチレン酢酸ビニルアセテート (EVA); フォームコア; ハイブリッドワウンドブチル; ラテックス; ラバー; 合成; 熱可塑性ポリウレタン (TPU); その他
lt-LT: Kameros medžiaga: Butilas; Etileno vinilo acetatas (EVA); Putų šerdis; Hibridinis apvyniotas butilas; Lateksas; Guma; Sintetika; Termoplastinis poliuretanas (TPU); Kita
sv: Madrassmaterial: Butyl; Eten-vinylacetat (EVA); Skumkärna; Hybridlindad butyl; Latex; Gummi; Syntetisk; Termoplastisk polyuretan (TPU); Övrigt
sk-SK: Materiál mechu: Butyl; Etylénvinylacetát (EVA); Penové jadro; Hybridný vinutý butyl; Latex; Guma; Syntetika; Termoplastický polyuretán (TPU); Iný
fr: Matériau de la vessie: Butyle; Éthylène-acétate de vinyle (EVA); Cœur en mousse; Butyle enroulé hybride; Latex; Caoutchouc; Synthétique; Polyuréthane thermoplastique (TPU); Autre
ro-RO: Materialul camerei de aer: Butil; Etilen-vinil-acetat (EVA); Miez de spumă; Butil cu înfășurare hibridă; Latex; Cauciuc; Sintetic; Poliuretan termoplastic (TPU); Altele
th: วัสดุที่ใช้ทำถุงลม: บิวทิล; อีทิลีนไวนิลอะเซเทต (EVA); แกนโฟม; บิวทิลพันเกลียวไฮบริด; ลาเท็กซ์; ยาง; สังเคราะห์; โพลิยูรีเทนเทอร์โมพลาสติก (TPU); อื่นๆ
nl: Blaasmateriaal: Butyl; Ethyleen-vinylacetaat (EVA); Schuimkern; Hybride gewonden butyl; Latex; Rubber; Synthetisch; Thermoplastisch polyurethaan (TPU); Anders
it: Materiale della camera d'aria: Butile; Etilene acetato di vinile (EVA); Anima in schiuma; Butile ibrido avvolto; Lattice; Gomma; Sintetico; Poliuretano termoplastico (TPU); Altro
hr-HR: Materijal mjehura: Butil; Etilen vinil acetat (EVA); Pjenasta jezgra; Hibridno namotani butil; Lateks; Guma; Sintetički materijal; Termoplastični poliuretan (TPU); Ostalo
cs: Materiál membrány: Butyl; Ethylen vinylacetát (EVA); Pěnové jádro; Hybridně vinutý butyl; Latex; Pryž; Syntetické; Termoplastický polyuretan (TPU); Jiné